

Piotr Skrzypa

Senior Unity Developer



+48 723 497 731



xkrzypapiotr144@gmail.com



in linkedin.com/in/piotr-skrzypa-732507158



Portfolio: piotrskrzypa.github.io

Podsumowanie

Od 8 lat tworzę gry z pomocą Unity, z czego ponad 6 lat zawodowo. Pracowałem nad produkcjami na platformy mobilne, PC, VR i konsole. Brałem udział w pełnym cyklu rozwoju gier od projektowania architektury, przez implementację mechanik i interfejsu użytkownika, po debugowanie i optymalizację. Mam także doświadczenie w zarządzaniu zespołami programistów i tworzeniu narzędzi deweloperskich.

Umiejetności

- Unity
- Visual Studio
- C#
- GIT
- Addressables
- Shader Graph
- VFX Graph

- UniTask
- Zenject
- UniRx / R3
- Odin Inspector
- Portowanie na konsole
- Praca w zespole

Doświadczenie

Simplicity Games, Programista Unity3D, 2017-11 – 2018-02

- **Ski Jump Challange** (Android, iOS)
 - Tworzenie interfejsu użytkownika
 - Współpraca z zespołami programistów, grafików i projektantów

Primebit Games S.A., Senior Unity Developer, 2019-02 – obecnie

- **Inside Grass** (Android, iOS)
 - Poprawki istniejących błędów
- 8 Minute Empire (Nintendo Switch)
 - Port gry mobilnej na platforme Nintendo Switch obejmujący dostosowanie sterowania, systemu zapisów
- Caveman Chuck (Nintendo Switch)
 - o Port gry mobilnej na platformę Nintendo Switch obejmujący dostosowanie sterowania, systemu zapisów

Nadzorowanie procesu certyfikacji

• **Dark Tower** (Nintendo Switch)

- Port gry mobilnej na platformę Nintendo Switch obejmujący dostosowanie sterowania, systemu zapisów
- Nadzorowanie procesu certyfikacji

VRFitness (Samsung Gear VR)

- Stworzenie dla klienta zewnętrznego dwóch gier na gogle Samsung Gear VR współpracujących z rowerami stacjonarnymi oraz ergometrami
- O Stworzenie modułu gry wieloosobowej, oferujący wyścigi z innymi graczami w lokalnej sieci Wi-Fi,
- Optymalizacja wydajności w celu zapewnienia odpowiedniej płynności gry

Clash II (PC)

- o Prowadzenie zespołu programistów
- Stworzenie architektury całej gry
- Stworzenie edytora map dla zespołu projektantów
- Optymalizacja zużycia pamięci z wykorzystaniem Profiler'a i Memory Profiler'a, ładowanie zasobów przy pomocy Addressables
- o Stworzenie systemu zarządzania jednostkami z wykorzystaniem wzorca polecenia
- Stworzenie systemu umiejętności jednostek z wykorzystaniem wzorca Flyweight
- Stworzenie systemu zarządzania oknami UI oraz ich animacjami z wykorzystaniem biblioteki DOTween

Wykształcenie

Informatyka, studia magisterskie, Politechnika Rzeszowska, 2018-02 – 2019-07

 Praca magisterska pt.: "Algorytmy sztucznej inteligencji rozwiązujące problem najkrótszej ścieżki", ocena z pracy: 5

Informatyka, studia inżynierskie, Politechnika Rzeszowska, 2014-10 – 2018-02

- Średnia z całego okresu studiów: 4.6
- Praca inżynierska pt.: "Zastosowanie algorytmów sztucznej inteligencji w grze komputerowej", ocena z pracy: 5